【裁判字號】    97,台抗,825
【裁判日期】    971204
【裁判案由】    偽造文書
【裁判全文】
最高法院刑事裁定              九十七年度台抗字第八二五號
抗  告  人  甲○○
上列抗告人因偽造文書案件，不服台灣高等法院高雄分院中華民
國九十七年十月三十一日駁回上訴之裁定（九十七年度上訴字第
一一八一號），提起抗告，本院裁定如下：
    主  文
抗告駁回。
    理  由
按上訴期間為十日，自送達判決後起算，刑事訴訟法第三百四十
九條前段定有明文。又送達於住居所、事務所或營業所不獲會晤
應受送達人，亦無受領文書之同居人或受僱人者，得將文書寄存
送達地之自治或警察機關，並作送達通知書兩份，一份黏貼於應
受送達人住居所、事務所、營業所或其就業處所門首，另一份置
於該送達處所信箱或其他適當位置，以為送達。寄存送達，自寄
存之日起，經十日發生效力，亦為民事訴訟法第一百三十七條前
段、第一百三十八條第一項、第二項所明定。此項規定，依刑事
訴訟法第六十二條，於刑事訴訟程序之送達文書準用之。本件抗
告人甲○○因偽造文書案件，經第二審判決後，於民國九十七年
八月十四日向抗告人之住所地即高雄市○○區○○路五十六號七
樓之二送達判決正本，因未獲會晤抗告人，亦無受領文書之同居
人或受僱人，因而將該判決正本寄存於送達地之警察機關即高雄
市政府苓雅分局凱旋路派出所，以為送達，並依法製作送達通知
書，分別粘貼於抗告人之門首及置於其住所之適當位置，以為送
達，有送達證書足憑（見原審卷第九頁）。此項送達，自寄存翌
日即九十七年八月十五日起算，經十日即同年八月二十四日發生
送達之效力；則其上訴期間應自同年八月二十五日起算，加計在
途期間八日，計至同年九月十一日即已屆滿，且期間之末日並非
星期日、紀念日或其他休息日。乃抗告人遲至同年十月十三日始
提起上訴，顯已逾上訴期間，原裁定以其上訴為違背法律上之程
式，予以駁回。經核於法尚無違誤。查抗告人住所地係在高雄市
苓雅區○○路五十六號七樓之二，有其個人基本資料表在卷為憑
（見原審卷第六頁），原法院依該址送達，未獲會晤抗告人，亦
無受領文書之同居人或受僱人，因依規定寄存送達，自無不合。
至抗告人何時領取應送達之文書，於送達之效力不生影響。抗告
意旨以其於九十七年七月二日即遷離原住所，迨九十七年十月一
日始向派出所領取判決書，上訴並未逾期云云，任意指摘原裁定
不當，為無理由，應予駁回。
據上論結，應依刑事訴訟法第四百十二條，裁定如主文。
中    華    民    國  九十七  年   十二   月    四    日
                      最高法院刑事第十一庭
                          審判長法官  花  滿  堂
                                法官  黃  正  興
                                法官  陳  東  誥
                                法官  林  錦  芳
                                法官  洪  昌  宏
      本件正本證明與原本無異
                                      書  記  官
中    華    民    國  九十七  年   十二   月    八    日
                                                      Ｅ


司法院資訊處製作；財團法人民間司法改革基金會備份。
